臺灣高等法院臺中分院刑事裁定　
110年度聲字第2138號

聲  請  人  臺灣高等檢察署臺中檢察分署檢察官     
受  刑  人  陳建宏



上列聲請人因受刑人數罪併罰有二裁判以上，聲請定其應執行之
刑（聲請案號：110年度執聲字第1010號），本院裁定如下：
    主  文
甲○○因犯如附表所示各罪所處之刑，有期徒刑部分應執行有期
徒刑拾參年。
    理  由
一、聲請意旨略以：受刑人甲○○因違反毒品危害防制條例等案件
    ，先後經法院判決確定如附表所示。惟數罪中有刑法第50條
    第1項但書所列情形，業經受刑人請求，應依刑法50條第2項
    、第53條、第51條第5款，定應執行之刑，爰依刑事訴訟法
    第477條第1項之規定聲請裁定等語。
二、按數罪併罰，有2裁判以上者，依刑法第51條規定，定其應
    執行之刑。宣告多數有期徒刑者，於各刑中之最長期以上，
    各刑合併之刑期以下，定其刑期；但不得逾30年，刑法第53
    條、第51條第5款分別定有明文。又按裁判確定前犯數罪者
    ，併合處罰之；但有下列情形者，不在此限，得易科罰金
    之罪與不得易科罰金之罪，得易科罰金之罪與不得易服社
    會勞動之罪，得易服社會勞動之罪與不得易科罰金之罪。
    得易服社會勞動之罪與不得易服社會勞動之罪；前項但書情
    形，受刑人請求檢察官聲請定應執行刑者，依第51條規定定
    之，刑法第50條亦定有明文。再按數罪併罰之定應執行之刑
    ，係出於刑罰經濟與責罰相當之考量，並非予以犯罪行為人
    或受刑人不當之利益，為一種特別的量刑過程，相較於刑法
    第57條所定科刑時應審酌之事項係對一般犯罪行為之裁量，
    惟定應執行刑之宣告，乃對犯罪行為人本身及所犯各罪之總
    檢視，除應考量行為人所犯數罪反應出之人格特性，並應權
    衡審酌行為人之責任與整體刑法目的及相關刑事政策，在量
    刑權之法律拘束性原則下，依刑法第51條第 5款之規定，採
    限制加重原則，以宣告各刑中之最長期為下限，各刑合併之
    刑期為上限，但最長不得逾有期徒刑30年，資為量刑自由裁
    量權之外部性界限，並應受法秩序理念規範之比例原則、平
    等原則、責罰相當原則、重複評價禁止原則等自由裁量權之
    內部抽象價值要求界限之支配，以使輕重得宜，罰當其責，
    俾符合法律授與裁量權之目的，以區別數罪併罰與單純數罪
    之不同，兼顧刑罰衡平原則（最高法院100年度台抗字第440
    號刑事裁定意旨參照）。
三、經查，受刑人因犯如附表所示之罪，分別經臺灣彰化地方法
    院及本院判處如附表所示之刑，均經確定在案，有上開判決
    書及臺灣高等法院被告前案紀錄表等附卷可稽。惟其中受刑
    人犯附表編號1至7所示均為「得」易科罰金及「得」易服社
    會勞動之罪及附表編號8至11所示均為「不得」易科罰金及
    「不得」易服社會勞動之罪，依刑法第50條第1項但書之規
    定固不得併合處罰。然查本件聲請人之聲請既係應受刑人之
    請求而提出，有臺灣彰化地方檢察署刑法第50條第1項但書
    案件是否聲請定刑聲請書影本1份附卷可稽（見本院卷第11
    至12頁），合於刑法第50條第2項之規定。茲聲請人以本院
    為上開案件犯罪事實最後判決之法院，聲請定其應執行之刑
    ，經本院審核認聲請人之聲請為正當，應予准許。爰審酌受
    刑人所犯如附表所示各罪之犯罪類型、行為態樣、手段、動
    機與責任非難度等一切情狀，及前揭所述之比例原則、責罰
    相當原則等自由裁量權之內部性界限等情為整體評價，定其
    應執行之刑如主文所示。
四、據上論斷，爰依刑事訴訟法第477條第1項，刑法第50條第2
    項、第53條、第51條第5款，裁定如主文。
中　　華　　民　　國  　110　　年　　8  　月　　31  　日
            刑事第七庭  審判長法  官  梁  堯  銘
                              法  官  羅  國  鴻
                              法  官  張  智  雄
以上正本證明與原本無異。
如不服本裁定，應於收受送達後五日內向本院提出抗告書狀（須
附繕本）。因疫情而遲誤不變期間，得向法院聲請回復原狀。 
                              書記官  陳  玫  伶
　　　　　　　　　　　　　　　
中　　華　　民　　國　　110 　年　　8 　　月　　31　　日

附表：受刑人甲○○定應執行刑案件一覽表【民國／新臺幣】     編    號  1 2 3 罪    名  毒品危害防制條例 毒品危害防制條例 毒品危害防制條例 宣告刑  有期徒刑4月 有期徒刑4月 有期徒刑4月 犯罪日期  106年10月17日下午1時45分許回溯8.3個月內 106年11月24日下午2時6分許回溯96小時內 106年12月19日下午3時51分許回溯96小時內 偵查（自訴）機關年度案號  彰化地檢107年度毒偵字第243號等 彰化地檢107年度毒偵字第243號等 彰化地檢107年度毒偵字第243號等 最後事實審 法 院 彰化地院 彰化地院 彰化地院  案 號 107年度易字第439號 107年度易字第439號 107年度易字第439號  判決日期 107.07.10 107.07.10 107.07.10 確定判決 法 院 彰化地院 彰化地院 彰化地院  案 號 107年度易字第439號 107年度易字第439號 107年度易字第439號  判決確定日期 107.07.10 107.07.10 107.07.10 得否為易科罰金、易服社會勞動之案件  得易科 得社勞 得易科 得社勞 得易科 得社勞 備    註  彰化地檢107年度執字第4461號     編號1-10經定應執行有期徒刑7年10月   
附表：受刑人甲○○定應執行刑案件一覽表【民國／新臺幣】     編    號  4 5 6 罪    名  毒品危害防制條例 兒童及少年性剝削防制條例 兒童及少年性剝削防制條例 宣告刑  有期徒刑6月 有期徒刑6月 有期徒刑6月 犯罪日期  107.01.29 106.06.06 106.07.26 偵查（自訴）機關年度案號  彰化地檢107年度毒偵字第694號 彰化地檢107年度偵字第8655號 彰化地檢107年度偵字第8655號 最後事實審 法 院 彰化地院 彰化地院 彰化地院  案 號 107年度簡字第1403號 107年度訴字第1072號 107年度訴字第1072號  判決日期 107.07.26 107.11.14 107.11.14 確定判決 法 院 彰化地院 彰化地院 彰化地院  案 號 107年度簡字第1403號 107年度訴字第1072號 107年度訴字第1072號  判決確定日期 107.07.26 107.11.14 107.11.14 得否為易科罰金、易服社會勞動之案件  得易科 得社勞 得易科 得社勞 得易科 得社勞 備    註  彰化地檢107年度執字第5915號 彰化地檢108年度執字第481號    編號1-10經定應執行有期徒刑7年10月   
附表：受刑人甲○○定應執行刑案件一覽表【民國／新臺幣】     編    號  7 8 9 罪    名  毒品危害防制條例 毒品危害防制條例 毒品危害防制條例 宣告刑  有期徒刑6月 有期徒刑3年8月 有期徒刑3年8月 犯罪日期  107.06.18 107.03.10 107.04.08 偵查（自訴）機關年度案號  彰化地檢107年度毒偵字第1393號 彰化地檢107年度偵字第8636號 彰化地檢107年度偵字第8636號 最後事實審 法 院 彰化地院 臺中高分院 臺中高分院  案 號 107年度易字第1237號 108年度上訴字第1093號 108年度上訴字第1093號  判決日期 107.12.21 108.08.06 108.08.06 確定判決 法 院 彰化地院 臺中高分院 臺中高分院  案 號 107年度易字第1237號 108年度上訴字第1093號 108年度上訴字第1093號  判決確定日期 107.12.21 108.08.23 108.08.23 得否為易科罰金、易服社會勞動之案件  得易科 得社勞 不得易科 不得社勞 不得易科 不得社勞 備    註  彰化地檢108年度執字第667號 彰化地檢108年度執字第4297號    編號1-10經定應執行有期徒刑7年10月   
附表：受刑人甲○○定應執行刑案件一覽表【民國／新臺幣】     編    號  10 11 （以下空白） 罪    名  藥事法 毒品危害防制條例  宣告刑  有期徒刑7月 有期徒刑9年6月  犯罪日期  107.06.17 106.08.20  偵查（自訴）機關年度案號  彰化地檢107年度偵字第8636號 彰化地檢106年度偵字第10927號  最後事實審 法 院 臺中高分院 臺中高分院   案 號 108年度上訴字第1093號 109年度上更一字第255號   判決日期 108.08.06 109.11.18  確定判決 法 院 臺中高分院 最高法院   案 號 108年度上訴字第1093號 110年度台上字第3809號   判決確定日期 108.08.23 110.06.30  得否為易科罰金、易服社會勞動之案件  不得易科 不得社勞 不得易科 不得社勞  備    註  彰化地檢108年度執字第4297號 彰化地檢110年度執字第3258號    編號1-10經定應執行有期徒刑7年10月